臺灣高等法院臺中分院刑事裁定　　　　　100年度聲再字第4號
再審聲請人
即受判決人　孫志杰
上列聲請人因詐欺等案件，對於本院99年度上易字第1338號中華
民國99年12月8日第二審判決（原審案號：臺灣臺中地方法院99
年度易字第547號；起訴案號：臺灣臺中地方法院檢察署98年度
偵字第28915號）聲請再審，本院裁定如下：
    主  文
再審之聲請駁回。
    理  由
一、聲請意旨略以：
(一)、再審聲請人即受判決人孫志杰無故買贓物犯行，原審為相反
    認定，有下列重要證據漏未審酌：
  1.原審判決事實欄第二點已認定：孫志杰對於0000000000、00
    00000000號手機SIM卡來源無贓物認識，不構成刑法第349條
    第2項之故買贓物罪嫌等語，而本案系爭4支手機，係孫志杰
    分別於98年3月27日、98年4月10日向洪振雄經營之合法通訊
    行購買以規避查緝從事職棒簽賭，則孫志杰豈會對部分手機
    有贓物認識，又對部分手機無贓物認識？且依洪振雄於98年
    8月5日警詢時供述：「洪振雄是經一位綽號「長益」的朋友
    介紹而向通天地通信時尚館購買系爭4支手機，第1次前往購
    買是經由熟識店家的人所介紹，第2次前往時直接向店內櫃
    臺人員詢問就可購買到」等語，顯然洪振雄係經他人介紹而
    購買系爭4支手機，並非經孫志杰指示而前往，加以洪振雄
    亦不曾告知孫志杰其取得之來源，孫志杰自不可能知道另2
    支手機0000000000、0000000000係贓物，對孫志杰而言純粹
    是向合法登記設立之通訊行取得該門號，並無故買贓物之行
    為及故意，則原審判決漏未審酌上開洪振雄、黃致翔警詢中
    之供詞，另認孫志杰對於另門號【0000000000、0000000000
    】手機SIM卡來源有所認識，應成立刑法第349條第2項之故
    買贓物罪等語，就事實認定顯採「雙重」標準，自係重要證
    據漏未審酌。
  2.原審以孫志杰亦曾從事通訊行業務，對於上開買進已開通門
    號之來源係他人犯罪所得之贓物，較之一般人顯有更高之認
    識，然於分別購買上開門號時，均未見其有辦理過戶的動作
    ，顯與一般交易型態有違，認定孫志杰均明知該2支SIM卡來
    源不明等語。惟查：一般人購買手機，不會過問出賣人如何
    過戶，且是否辦理過戶乃洪振雄經營通訊行之業務程序，洪
    振雄以不法方式取得系爭手機，不曾告知孫志杰其取得來源
    ，由上開洪振雄供述亦可知：洪振雄係因知悉通天地通信時
    尚館有販售已開通手機而前往購買，原審判決僅以孫志杰曾
    從事通訊行業務、手機未辦理過戶等由，即認定孫志杰故買
    贓物，對事實認定亦有違誤。
(二)、孫志杰無詐欺台灣大哥大0000000000號門號250元通話費之
    意圖：0000000000號門號為月租型，既稱月租型當然是以每
    一個月所寄發帳單（以書面或發簡訊方式通知繳款）通話費
    用資料作為繳款依據，然孫志杰使用0000000000僅短短的9
    天（98/4/7-98/4/16）即遭斷訊，根本無從知悉手機門號繳
    款訊息，此觀該通聯紀錄即明（參偵卷第78、79頁），9天
    之通話費用僅250元，孫志杰既願以7,500元購買3支門號，
    加上手機15,000元，何須去詐欺台灣大哥大僅250元之電信
    費？況孫志杰於98年7月19日警詢中陳述：「0000000000、0
    000000000號，孫志杰用不到幾天去電信門市補單發現，在
    伊之前該2組門號就已經有人使用過，且已產生話費，孫志
    杰就立刻還給「寶哥」（指洪振雄）」等情，足徵孫志杰取
    得門號時即無存有詐欺得利取得通話費利益之意圖，則原審
    未審酌台灣大哥大公司、遠傳公司並未傳送簡訊訊息至該門
    號，及孫志杰客觀行為、一般人均不可能為250元背負刑責
    等情，逕認孫志杰詐取台灣大哥大通話費250元，自有重要
    證據漏未斟酌。
(三)、孫志杰無詐欺得利0000000000號通話費之行為及意圖：
  1.依同案被告黃致翔於98年9月16日警詢中陳述：「000000000
    0號SIM卡是孫志杰因與我合夥經營職棒簽賭，為了躲避警方
    查緝，孫志杰於98年3月28日在臺中市名人撞球場交給我使
    用，是從98年3月28日開始使用至98年7月17日警方以00-000
    0000、00-0000000號撥打給我，告訴我這個門號是遭人冒名
    申請的門號，我才停止使用」，則該門號既非孫志杰在使用
    ，如何要求孫志杰去繳款？如何認定孫志杰有詐欺得利？原
    審未審酌同案被告黃致翔上開供詞，自有重要證據未審酌。
  2.依卷附遠傳電信99年4月27日遠傳（企營）字第09910402667
    之回函，門號0000000000號是月租型，在98年2月27日、98
    年3月27日、98年5月27日及98年6月27日分別有帳單金額381
    元、1,180元、1,188元、1,180元、9,000元，又原審判決理
    由欄記載：「門號0000000000號係孫志杰自98年4月10日購
    入開始使用至同年月26日為止」等語，果屬無訛，則該門號
    於98年4月10日至98年4月26日以外期間，顯非孫志杰在使用
    ，則原審判決事實欄及理由欄記載：未繳納通話費為3,548
    元-98年3月份之通話費1,180元＝2,368元，計算基礎顯有錯
    誤，顯漏未審酌上開遠傳電信回函致認定事實違誤。
(四)、綜上，爰依刑事訴訟法第421條之規定聲請再審云云。
二、按刑事訴訟法第421條規定，不得上訴於第三審法院之案件
    ，其經第二審法院確定之有罪判決，就足生影響於判決之重
    要證據漏未審酌，得聲請再審。其所謂「足生影響於判決之
    重要證據漏未審酌」者，係指該證據於確定判決中漏未加以
    審認，而該證據如經審酌，則足生影響於該判決之結果，應
    為被告有利之判決而言。又所謂重要證據，必須該證據已足
    認定受判決人應受無罪、或免訴、或輕於原審所認定之罪名
    方可，如不足以推翻原審所認定罪刑之證據，即非足生影響
    於原判決之重要證據。次按刑事訴訟法第421條所規定因重
    要證據漏未審酌而聲請再審者，指該證據於案情有重要關係
    且未經審酌者而言，如證據業經法院本其自由心證予以取捨
    及判斷，僅係對此持相異評價，即不能以此為由聲請再審（
    最高法院89年度台抗字第30號裁定意旨參照）。
三、經查：原確定判決依據卷內證據資料認定如附表一所示之門
    號0000000000、0000000000、0000000000、0000000000號SI
    M卡為非經本人同意所申辦，係不詳姓名人冒名所為，而為
    犯罪所得之物，性質上屬於贓物，又洪振雄係經再審聲請人
    孫志杰委託，始向通天地通信時尚館購買業經開通之4支門
    號SIM卡乙節，業經原確定判決綜合卷證資料認定無誤（見
    原判決第8頁第4～5行），再審意旨指稱原確定判決有漏未
    審酌情事，顯不足採。另再審聲請人孫志杰於附表三編號(二)
    所為門號0000000000號、0000000000號之買賣時，知悉該等
    門號係屬贓物等犯罪事實，亦經原確定判決原依卷內所存之
    證據，合理論斷，並於判決內詳敘其理由，並無重要證據漏
    未斟酌之情形；再審聲請人於原確定判決後再執辯其自同案
    被告洪振雄處所購買之上開手機門號係屬贓物並無認識，並
    據以聲請再審，顯不足以動搖原確定判決之認定，其此部分
    之再審聲請意旨，亦有未合。次查，原確定判決對於再審聲
    請人孫志杰使用門號0000000000號、0000000000號而分別詐
    得250元、2,368元通話費等事實，已由原確定判決理由貳、
    一、(五)、(1)(2)(3)詳為判斷、取捨證據及敘述理由，並敘明孫
    志杰此部分之辯解何以不可採之理由。復有關孫志杰使用門
    號0000000000號未繳納之通話費為2,368元部分，係原確定
    判決依據遠傳電信公司99年4月27日遠傳（企營）字第09910
    402667號函暨繳費清單損失清單1份而予以認定，自無再審
    聲請人所指之漏未審酌上開遠傳電信回函情事。是上開證據
    均經原確定判決審酌，本其自由心證予以取捨及判斷，自不
    得以原確定判決所持評價與再審聲請人孫志杰之見解有異，
    即以此為由聲請再審。況原確定判決認定再審聲請人孫志杰
    故買贓物、詐欺得利有罪部分犯行之罪證明確，業已綜合卷
    證資料詳為論述，經核符合經驗法則、論理法則及證據法則
    ，則再審聲請人所指各節，亦難認「如經審酌則足生影響於
    該判決之結果，而應為被告有利之判決」。
四、綜上所述，聲請再審意旨所陳各節，核與刑事訴訟法第421
    條之規定不符，自不足據為聲請再審之理由。是聲請人再審
    之聲請為無理由，應予駁回。
五、據上論斷，應依刑事訴訟法第434條第1項，裁定如主文。
中    華    民    國     100   年     2   月   22     日
            刑事第八庭  審判長法  官  羅  得  村
                              法  官  李  雅  俐
                              法  官  簡  源  希
上列正本證明與原本無異。
不得抗告。
                              書記官  李  宜  珊
中    華    民    國     100   年     2   月   22     日
【附表一】：（與本案有關之他人冒名申租之門號SIM卡明細）
┌──┬──────┬──────┬──────┬─────┬────────┬─────┐
│編號│冒名申租門號│電信公司名稱│受理申租門號│冒名申租人│冒名申租之行動電│備      註│
│    │日期或辦理可│            │之通信行    │姓名或辦理│話門號          │          │
│    │攜式門號日期│            │            │可攜式門號│                │          │
│    │            │            │            │人姓名    │                │          │
├──┼──────┼──────┼──────┼─────┼────────┼─────┤
│(一)  │98年2月14日 │台灣大哥大公│台灣大哥大公│孔梅英    │0000000000號    │預付卡（該│
│    │            │司          │司臺中自由直│          │                │門號申辦後│
│    │            │            │營服務中心  │          │                │迄同年月17│
│    │            │            │            │          │                │日均未啟用│
│    │            │            │            │          │                │，且於同年│
│    │            │            │            │          │                │月15日即經│
│    │            │            │            │          │                │冒名申租之│
│    │            │            │            │          │                │人攜至遠傳│
│    │            │            │            │          │                │電信公司另│
│    │            │            │            │          │                │行申租）  │
├──┼──────┼──────┼──────┼─────┼────────┼─────┤
│(二)  │98年2月15日 │遠傳電信公司│遠傳電信公司│孔梅英    │0000000000號    │月租型門號│
│    │            │            │臺中文心三特│          │                │，係冒名申│
│    │            │            │約服務中心  │          │                │租之人將編│
│    │            │            │            │          │                │號一之門號│
│    │            │            │            │          │                │轉攜至遠傳│
│    │            │            │            │          │                │電信公司申│
│    │            │            │            │          │                │租使用    │
├──┼──────┼──────┼──────┼─────┼────────┼─────┤
│(三)  │98年3月27日 │中華電信公司│中華電信公司│林秀枝    │0000000000號    │預付卡    │
│    │            │            │臺中營業處  │          │                │          │
│    │            │            │            │          │                │          │
│    │            │            │            │          │                │          │
├──┼──────┼──────┼──────┼─────┼────────┼─────┤
│(四)  │98年3月27日 │台灣大哥大公│台灣大哥大公│林秀枝    │0000000000號    │預付卡    │
│    │            │司          │司大里內心服│          │                │          │
│    │            │            │務中心      │          │                │          │
├──┼──────┼──────┼──────┼─────┼────────┼─────┤
│(五)  │98年4月5日  │台灣大哥大公│震旦電信潭子│郭張惠娥  │0000000000號    │月租型門號│
│    │            │司          │中山店      │          │                │          │
└──┴──────┴──────┴──────┴─────┴────────┴─────┘
【附表二】：（洪振雄向通天地時尚通信館購買之門號SIM卡明
              細）
┌──┬──────┬──────┬──────────┬───────┬────────┐
│編號│購 買 日 期 │地        點│門號合計購買金額( 新│購買門號      │電信公司/被冒名 │
│    │            │            │臺幣)               │              │申租人          │
├──┼──────┼──────┼──────────┼───────┼────────┤
│(一)  │98年3月27日 │臺中市西屯區│依洪振雄於警詢、偵查│0000000000號即│林秀枝          │
│    │            │漢口路2段41 │中及本院審理中係供稱│附表一編號(四)  │                │
│    │            │號之「通天地│以每支門號2千元之價 ├───────┼────────┤
│    │            │通信時尚館」│格，共計8千元向通天 │0000000000號即│林秀枝          │
│    │            │            │地通信時尚館購買4支 │附表一編號(三)  │                │
├──┼──────┼──────┤門號SIM卡。         ├───────┼────────┤
│(二)  │98年4月10日 │同上        │                    │0000000000號即│郭張惠娥        │
│    │            │            │                    │附表一編號(五)  │                │
│    │            │            │                    ├───────┼────────┤
│    │            │            │                    │0000000000號即│孔梅英          │
│    │            │            │                    │附表一編號(二)  │                │
└──┴──────┴──────┴──────────┴───────┴────────┘
【附表三】：（孫志杰向洪振雄購買之門號SIM卡明細）
┌──┬──────┬──────┬──────────┬───────┬────────┐
│編號│購 買 日 期 │地        點│門號合計購買金額( 新│購買門號      │電信公司/ 被冒名│
│    │            │            │臺幣)               │              │申租人          │
├──┼──────┼──────┼──────────┼───────┼────────┤
│(一)  │98年3月27日 │臺中市西區美│依孫志杰於警詢中供稱│0000000000號  │台灣大哥大公司/ │
│    │            │村路1段128號│以每支門號2千元之價 │即附表一編號(四)│林秀枝          │
│    │            │之「洪震通信│格，共計8千元向洪振 ├───────┼────────┤
│    │            │行」        │雄購買4支門號SIM卡。│0000000000號  │中華電信公司/   │
│    │            │            │                    │即附表一編號(三)│ 林秀枝         │
├──┼──────┼──────┤                    ├───────┼────────┤
│(二)  │98年4月10日 │同上        │                    │0000000000號  │台灣大哥大公司/ │
│    │            │            │                    │即附表一編號(五)│郭張惠娥        │
│    │            │            │                    ├───────┼────────┤
│    │            │            │                    │0000000000號  │遠傳電信公司/   │
│    │            │            │                    │即附表一編號(二)│孔梅英          │
└──┴──────┴──────┴──────────┴───────┴────────┘